【裁判字號】    92,上訴,1294
【裁判日期】    920828
【裁判案由】    瀆職
【裁判全文】
台灣高等法院刑事判決                          九十二年度上訴字第一二九四號
    上  訴  人
    即  自訴人  楊雙伍
    被      告  甲○○
右上訴人，因瀆職案件，不服台灣桃園地方法院，九十一年度自字第二二三號，中華
民國九十二年二月十八日第一審判決，提起上訴，本院判決如左：
    主  文
原判決撤銷，發回台灣桃園地方法院。
    理  由
一、本件上訴意旨略謂：自訴人於民國（下同）九十一年十月二十三日向桃園地院提
    呈甲○○涉瀆職自訴狀壹份，並於狀紙背面證人欄內註明「自訴狀繕本請容後補
    」，逐於同年十一月十四日再補呈壹份，並於狀紙封面註明有約１．８公分大小
    繕本兩字之自訴狀，以補足刑事訴訟法第三百二十條文內之：自訴狀應按被告之
    人數提出繕本之規定，顯無不符。以法院收狀戳印日期為基準，原本與繕本的收
    狀日期扣除假日僅隔兩星期餘，又原審既依職權調取本院九十一年度自字第二一
    七號刑事卷宗，理應閱悉知原本有「繕本請容後補」之註明事項，且繕本又明顯
    標示應即能辨知兩份實為一件之訴。原審將補呈之繕本誤認為重行起訴之聲請，
    予以不受理判決，實屬違誤等語。
二、經查：原審台灣桃園地方法院於九十一年十一月二十日第一二五三五號收狀，自
    訴人楊雙伍自訴狀，其狀面上確有如上訴人所稱大小約１．８公分大小，單獨標
    示之「繕本」字樣。經本院調閱台灣桃園地方法院九十一年度自字第二一七號，
    自訴人楊雙伍自訴被告黃家齊（係甲○○之誤）瀆職案件，其自訴狀格式、內容
    與原審之自訴狀完全一致，且核上訴人之自訴狀長達十張紙，完全為正楷手書，
    以上訴人現時係在監所執行刑期，其文書作業自非方便，即其因抄寫費時，相隔
    二星期餘始呈送繕本於原法院，亦屬情理之常。
三、本件究係自訴人因提出原法院九十一年度自字第二一七號自訴狀之繕本，並非重
    行起訴或如原審判決所認已經提起自訴之案件，在同一法院重行起訴，而諭知不
    受理判決，非無疑義。上訴人之上訴意旨執此指摘原判決不當，為有理由，自應
    由本院將原判決撤銷，發回原審法院，另為適當之判決，並不經言詞辯論為之。
據上論結，應依刑事訴訟法第三百六十九條第一項、第三百七十二條，判決如主文。
中      華      民      國    九十二    年      八      月    二十八    日
                              臺灣高等法院刑事第十六庭
                                  審判長法  官  許  增  男
                                        法  官  周  煙  平
                                        法  官  陳  孟  瑩
右正本證明與原本無異。
如不服本判決，應於收受送達後十日內向本院提出上訴書狀，其未敘述上訴之理由者
並得於提起上訴後十日內向本院補提理由書（均須按他造當事人之人數附繕本）。
                                        書記官  沈  秀  容
中      華      民      國    九十二    年      八      月    二十九    日


司法院資訊處製作；財團法人民間司法改革基金會備份。
